臺灣彰化地方法院刑事判決
111年度原金簡上字第1號
上  訴  人  臺灣彰化地方檢察署檢察官  
被      告  江良慶




指定辯護人  本院公設辯護人陳志忠
上列上訴人因被告違反洗錢防制法等案件，不服本院111年度原
金簡字第1號，中華民國111年6月7日第一審刑事簡易判決（起訴
書案號：109年度偵字第13229號、110年度偵字第5976號、110年
度少連偵字第108號、111年度偵字第304號），提起上訴，本院
管轄之第二審合議庭判決如下：
    主  文
上訴駁回。
    犯罪事實及理由
一、本案經本院審理結果，認第一審判決認事用法及量刑均無不
    當，應予維持，並引用第一審判決書記載之犯罪事實、證據
    及理由（如附件）。
二、上訴人上訴意旨略以：被告甲○○前因施用毒品案件，經法院
    判處有期徒刑確定，於民國106年12月10日執行完畢，再為
    本案犯罪，足認刑罰反應力薄弱，應依累犯規定加重，檢察
    官起訴書已敘明被告構成累犯並請求加重其刑之事實，刑案
    資料查註紀錄表、矯正簡表及臺灣高等法院被告前案紀錄表
    等均得以證明，檢察官已就構成累犯事由有所主張，原審判
    決認無事證足認被告構成累犯，而未依累犯規定加重法定刑
    ，尚有未洽，爰依法提起上訴，請求撤銷原判決。
三、起訴書雖已記載被告之前案資料認被告構成累犯，並提出偵
    查卷內之被告刑案資料查註紀錄表作為證據資料，然應依累犯
    規定加重其刑部分，並未具體指出證明方法，僅載明「請依
    刑法第47條第1項規定，酌予加重其刑」，原審判決因認檢
    察官未具體指明證明方法，且於斟酌個案情節後，未論以累
    犯或依累犯規定加重其刑，並無違誤之處。況累犯資料本來
    即可以在刑法第57條第5款「犯罪行為人之品行」中予以負
    面評價，即得就被告可能構成累犯之前科、素行資料，列為
    刑法第57條第5款所定「犯罪行為人之品行」之審酌事項。
    因此，原審判決將本案被告可能構成累犯之前科、素行資料
    已列為量刑審酌事由，對被告所應負擔之罪責予以充分評價
    ，依重複評價禁止之精神及最高法院110年度台上大字第566
    0號裁定見解，自無許檢察官事後循上訴程序，以該業經列
    為量刑審酌之事由應改論以累犯並加重其刑為由，而逕指摘
    原審判決未依累犯規定加重其刑違法或不當。況本件被告之
    累犯前科事實，係施用毒品案件，此有卷附臺灣高等法院被
    告前案紀錄表可考，與被告本案所犯幫助洗錢罪間之犯罪原
    因、型態、侵害法益、罪質、不法內涵及社會危害程度均不
    相同，難認其前後所犯之罪間有何內在關連性，或有何特別
    之惡性或刑罰反應力薄弱之情形，是縱使審酌被告之累犯前
    科，亦無加重其本刑之必要。是檢察官上訴後，雖由公訴檢
    察官於本審說明被告構成累犯之事實及加重其刑之必要，然
    原審判決已於量刑中充分評價該前科，且原審判決之量刑尚
    屬妥適，依上開最高法院裁定見解，檢察官事後以本案被告
    應論以累犯並加重其刑為由，指摘原審判決不當，為無理由
    ，應予駁回。
據上論斷，應依刑事訴訟法第455條之1第1項、第3項、第368條
、第373條，判決如主文。
本案經檢察官吳曉婷提起公訴，檢察官林士富提起上訴，檢察官
詹雅萍到庭執行職務。
中　　華　　民　　國　　111 　年　　11　　月　　24　　日
                  刑事第七庭    審判長法官  梁義順
                                法      官  徐啓惟
                                法      官  林于捷
以上正本證明與原本無異。
本案不得上訴。
中　　華　　民　　國　　111 　年　　11　　月　　24　　日
                                書  記  官  林佩萱